臺灣高等法院臺南分院刑事判決　　　　　　　　　　　　　　　　　　　　行股
　　上　訴　人
　　即　被　告　甲　○　○
　　指定辯護人　本院公設辯護人　乙　○　○
右上訴人因偽造貨幣案件，不服臺灣臺南地方法院九十年度訴字第九五二號中華民國
九十年十二月二十一日第一審判決（起訴案號：臺灣臺南地方法院檢察署九十年度偵
字第六七七七號），提起上訴，本院判決如左：
    主      文
上訴駁回。
    事      實
甲○○為籌醫藥費，竟意圖供行使之用，於民國（下同）九十年五月七日上午十時許
，在屏東縣屏東市○○路某處，以新臺幣（下同）七千元之價格，向不詳姓名之男子
，以一比五之兌換率，換取偽造之新版新臺幣一千元券三十四張（應係三十五張，因
甲○○未數致少一張（號碼：EL422454UJ七張、CN395231VJ七張、FM521979UG六張、
GQ173311UB六張、HN826258YA五張、JL515806YH三張），而收集之，嗣於同日下午三
時三十分許，在高雄市○○區○○路與忠孝路口，為警臨檢盤查檢視其所提出之皮包
時，發覺皮包內有該偽鈔，經質問始供承該情而為警當場查獲，並扣得該偽鈔三十四
張。案經高雄市政府警察局刑警大隊報告臺灣高雄地方法院檢察署呈請臺灣高等法院
檢察署令轉臺灣臺南地方法院檢察署檢察官偵查起訴。
    理      由
一、訊據上訴人即被告甲○○，固不諱言有為右揭意圖供行使之用，收集偽造之通用
    紙幣，而為警查獲之事實，惟辯稱其當時不悉各該紙鈔係屬偽造而來云云。然查
    被告上開犯行，已迭據其先後在警訊、及原審偵審中供承不移，並有經警查獲之
    偽造新版新臺幣一千元券扣案為憑，且該扣案之一千元券，經送請中央銀行中央
    印製局鑑定結果，認均係以彩色噴墨方式仿印，無隱藏字及凹版印紋凸起效果，
    紙質與真鈔不同，無水印，安全線以手工塗貼亮光漆仿鈔券，正面五段裸露部份
    ，無折光變色效果，左下角之「1000」面額數字，沒有折光變色反應，均屬偽造
    等情，亦有中央銀行發行局九十年六月十五日（九０）臺央發字地０三００三一
    八０二號函一紙，附於偵查卷足稽，再參以被告既自承係以一比五之兌換比率，
    用真鈔換取各該偽鈔，其豈有不悉所換取之紙鈔係屬偽鈔之理，其嗣在本院為上
    開辯解，顯屬畏罪避重就輕之飾詞，無足取信。本件事證已臻明確，被告之犯行
    洵堪認定，應予依法論科。
二、核被告所為，係犯刑法第一百九十六條第一項之意圖供行使之用而收集偽造之通
    用紙幣罪。又按自首以對於未發覺之罪投案而受裁判為要件，如案已發覺，則縱
    被告有投案陳述自己犯罪之事實，亦只可謂為自白，不能認為自首，最高法院著
    有二十六年上字第四八四判例在案。卷查被告係於經警臨檢盤查檢視其所提出之
    皮包時，即發覺該皮包內裝有該偽鈔，並進而據予質問被告，被告始供陳該偽鈔
    之來源，此觀被告之供述及卷附之解送人犯報告書即明，據此足認被告於提出皮
    包供警檢視時，並未主動向警方表明內有偽鈔及欲行使偽鈔之犯行，而係警方先
    發覺皮包內之偽鈔時，再據予質問被告偽鈔之來源，且衡諸一般身大量偽鈔之
    人，莫不係為意圖供行使之用，是於警發覺被告皮包內有偽鈔時，客觀上應足堪
    認當時盤查之員警，已對被告偽造貨幣之犯行發生嫌疑，而認已發覺被告之犯嫌
    ，被告應警訊難認與自首之要件相當，公設辯護人認有自首之適用，尚非有據，
    併此敘明。原審本於同上之見解，適用刑法第一百九十六條第一項，罰金罰鍰提
    高標準條例第一條前段，並審酌被告之素行、犯罪之動機、目的、方法、手段、
    對社會金融秩序所造成之危害、及其犯後態度等一切情狀，對其量處有期徒刑三
    年二月，以資懲儆。復就扣案之偽造新版新臺幣一千元券三十四張，均依刑法第
    二百條規定，併予宣告沒收。經核認事用法並無不合，量刑亦稱妥適。被告上訴
    意旨，或否認知悉係偽鈔，或認原審量刑過重，指摘原判決不當，為無理由，應
    予駁回。
三、據上論斷，應依刑事訴訟法第三百六十八條，判決如主文。
本案經檢察官曾顯智到庭執行職務。
中      華      民      國    九十一    年      二      月    二十六    日
                                  臺灣高等法院臺南分院刑事第二庭
                                      審判長法官  游  明  仁
                                            法官  蘇  重  信
                                            法官  林  永  茂
右正本證明與原本無異。
如不服本判決，應於判決送達後十日內向本院提出上訴狀，其未敘述理由者並應於提
出上訴狀後十日內向本院補提理由書（應附繕本)。
                                      法院書記官  劉  岳  文
中      華      民      國    九十一    年      二      月    二十六    日
刑法第一百九十六條第一項：
行使偽造、變造之通用貨幣、紙幣、銀行券，或意圖供行使之用而收集或交付於人者
，處三年以上十年以下有期徒刑，得併科五千元以下罰金。
